臺灣臺北地方法院交通事件裁定　　　　93年度交聲字第1235號
原處分機關　臺北市交通事件裁決所
異　議　人
即受處分人　甲○○
上列受處分人因違反交通管理處罰條例案件，對於臺北市交通事
件裁決所於中華民國93年12月20日所為之處分（原處分案號：北
市裁三字第裁22-Z00000000號）聲明異議，本院裁定如左：
    主      文
異議駁回。
    理      由
一、按汽車行駛於高速公路或設站管制之道路，而不遵管制之規
    定者，處汽車駕駛人新台幣（下同）3,000元以上6,000元以
    下罰鍰，並記違規點數1 點，道路交通管理處罰條例第33條
    第1 項、第63條第1 項第1 款定有明文。又按汽車行駛高速
    公路，其車道之使用，除因交通事故及道路施工依臨時或可
    移動標誌指示或公路警察指揮外，應依設置之交通標誌、標
    線或號誌之規定，無設置者，應依左列規定：……二、汽車
    行駛於同向三車道路段，大行車與排氣量小於1,000立方公
    分或行駛速率低於每小時80公里之較慢速車輛，應行駛於外
    側車道，為超越同向之前車時得暫時利用中線車道超越前車
    ，禁止行駛或變換車道行駛內側車道；汽車行駛高速公路前
    ，應妥為檢查車輛，在行駛途中不得有左列情形：……三、
    輪胎任一點胎紋深度不足1.6 公厘者，高速公路交通管制規
    則第8條第1項第2款及第13條第3款亦定有明文。
二、本件異議人即受處分人甲○○於93年9月5日16時38分許駕駛
    車牌號碼3K-140號營業一般大貨車，行經國道三號北上59至
    57公里處時，非因超車而沿途佔用中線車道，嗣經內政部警
    政署國道公路警察局第六隊龍潭分隊員警依法攔停稽查，其
    後會同司機檢視該車車體時，並發現該車左後輪胎胎紋不足
    1.6 公厘，即分別以違反高速公路交通管制規則第8條第1項
    第2 款及第13條第3 款規定予以舉發，並各依道路交通管理
    處罰條例第33條第1 項規定，掣發93年9月5日公警局交字第
    700000000號舉發通知單舉發，然受處分人當場拒絕簽收舉
    發單，經員警於舉發通知單上載明：「駕駛要求輕罰未果拒
    簽通知聯及駕、行照當場交付」後，依違反道路交通管理事
    件統一裁罰標準即處理細則第11條第1項第1款規定，視為受
    處分人已經收受該通知單，嗣受處分人於93年9月13日（未
    逾應到案日期93年9月20日），向公路總局臺北區監理所提
    出申訴，經原處分機關請舉發單位調查結果，仍認受處分人
    有前開違規行為，原處分機關乃依道路交通管理處罰條例第
    33條第1項、第63條第1項第1款（裁決書漏引第1款），於93
    年12月20日裁處受處分人罰鍰6,000元，並記違規點數共2點
    ，此有內政部警政署國公路警察局公警局交字第Z00000000
    號舉發通知單、申訴紀錄表、原處分機關北市裁三字第裁22
    -Z00000000號違反道路交通管理事件裁決書、內政部警政署
    國道公路警察局第六警察隊93年11月24日公警六交訴字第
    0930002758號函（均影本）各1件在卷足憑。
三、異議意旨略以：此罰單係由員警事先自行填妥違規內容，事
    後方填載受處分人之各項資料及車籍資料，受處分人當時係
    行駛於外線車道，當時為同向三線並開放路肩供小型車使用
    ，本人利用同向中線超車並無不當，而非員警指稱連續佔用
    ，故當員警將此舉發單交由本人簽名時，本人因員警開單內
    容與事實不符遂拒絕簽名，而非為罰單上所載因要求輕罰未
    果而拒簽，且本人當時表明會依法申訴時，員警又稱輪胎胎
    紋不足要加開此一條於罰單上，且罰單上所註明之違規時間
    及地點亦不符合事實，當天為例假日下午，連續佔用2分鐘2
    公里也非實情云云，故聲明異議，請求撤銷原裁決。
四、經查：上揭違規事實，業經證人即舉發員警李俊奇、宋明峰
    到庭具結證述，證人李俊奇證稱：「我們當時是在車道行走
    ，發現這量大貨車行駛中間車道，我們就跟在它的後方尾隨
    ，跟隨它3公里，而且規定是大貨車只能單一超車，不能連
    續超車，當時的情況是，大貨車超完車後有空檔沒有回到外
    側車道，且當時外側車道也沒有車，所以我就超到大貨車的
    前面，把它從外側路肩攔下來」、「並發現他的胎紋不足，
    我們在取閱證件時，會順便看輪胎，胎紋不足在當時是取締
    的重點」、「他原本要求我不要開胎紋不足的部分，但是後
    來他的態度非常不好... 他一開始不承認佔用車道，後來我
    有跟他說除了佔用車道違規外，還有胎紋不足的問題... 他
    可能是求情不要罰胎紋不足的部分，不要收通知單，所以我
    舉發單上才會這樣寫」等語在卷（見本院94年1月19日訊問
    筆錄）；另證人宋明峰證稱：「我們是在行駛中從59公里發
    現這一輛車，我們跟了2公里跟到57公里，發現他一直行駛
    在中線車道」、「我們到了57公里時，右側都沒有車，才從
    右側的外側車道把它攔下，我們跟了2公里是為了確認他是
    否再超車，而且也沒有超車要行駛中線車道到2公里的距離
    」、「在檢視車輛，發現右後輪胎胎紋不足，會同司機一起
    巡視，是目視發現輪胎沒有胎紋，當初也有拍照」、「開單
    後受處分人看到我們要跟他舉發二個違規，就請我們舉發一
    樣就好了」等語在卷（見本院94年1月19日訊問筆錄），並
    有現場位置照片14幀在卷可稽，而交通警員掣單舉發違反道
    路交通管理處罰條例所列之違規事實，本質上為行政處分，
    且係公務員基於職務上之權力，依法就特定之具體事件所為
    具有公法上效果之單方行政行為，基於公務員所為公法上行
    為具有公信力之原則，該行政處分當可被推定為真正。又本
    件受處分人既未就職勤員警之舉發違誤提出相關證據以供調
    查，且依卷存證據資料亦無其他積極證據足資證明其有捏造
    事實違法取締之情事或其供述為不可採之品行證據或前科證
    據存在，且值勤員警本其維護交通秩序及安全之職責所為之
    上開舉發行為，自應受到合法及正確之推定，足見受處分人
    上開陳述，顯不足採信。本件事證明確受處分人確有上揭違
    規行為，應堪認定。
五、綜上所述，本件受處分人之違規事證明確，原處分機關依道
    路交通管理處罰條例第33條第1項及第63條第1項第1款之規
    定，裁處罰鍰6,000元，並記違規點數共2點，經核並無違誤
    。是本件受處分人所為之異議自無理由，應予駁回。
六、據上論斷，應依道路交通案件處理辦法第19條，裁定如主文
    。
中　　華　　民　　國　　94　　年　　7 　　月　　7 　　日
　　　　　　　　　　　　　　　交通法庭法　官　陳慧萍
以上正本證明與原本無異
如不服本裁定應於送達後5日內向本院提出抗告狀
      　　　　　　　　　　　　　      書記官　何適熹
中　　華　　民　　國　　94　　年　　7　 　月　　7 　　日
